臺灣桃園地方法院民事簡易判決
110年度桃簡字第1787號
原      告  良京實業股份有限公司

法定代理人  平川秀一郎

訴訟代理人  林家宇  

被      告  解文秀  

上列當事人間請求清償債務事件，本院於民國110年1月7日言詞
辯論終結，判決如下：
    主      文
被告應給付原告新臺幣貳拾玖萬柒仟柒佰伍拾肆元，及自民國九
十六年二月十日起至清償日止，按週年利率百分之十二計算之利
息，暨自民國九十六年三月十一日起至清償日止，逾期在六個月
以內者，按上開利率百分之十，逾期超過六個月者，按上開利率
百分之二十計算之違約金。
訴訟費用由被告負擔。
本判決得假執行。
    事實及理由
一、原告主張：被告前向訴外人寶華商業銀行股份有限公司（下
    稱寶華商銀）申辦小額循環信用貸款，約定借款額度最高為
    新臺幣（下同）50萬元，借款動用期間自核准日起為期3年
    ，期滿30日前如不為書面反對續約之意思表示並經審核同意
    者，得以同一內容繼續延長，不另換約，並約定借款利率自
    核貸日起5個月內以固定利率0％計算，期滿後改以固定週年
    利率12％計算，按日計息，每月底結息，每月15日為最終繳
    款日，如未依約繳款，債務視為全部到期，並應繳付按貸款
    總額自應償日起逾期6個月以內者，按上開利率10％，逾期超
    過6個月者，按上開利率20％計算之違約金，惟被告自96年2
    月9日起即未依約履行繳款義務，共積欠本金297,754元及相
    關利息及違約金，嗣寶華商銀於將上開債權讓與原告。爰依
    消費借貸、債權讓與等法律關係提起本件訴訟等語。並聲明
    ：如主文第1項所示。
二、被告則以：對原告請求的本金、利息、違約金沒有意見，認
    諾原告之請求等語。
三、按當事人於言詞辯論時為訴訟標的認諾者，應本於其認諾為
    該當事人敗訴之判決，民事訴訟法第384條定有明文。又所
    謂為訴訟標的之認諾，乃指被告對于原告依訴之聲明所為關
    於某法律關係之請求，向法院為承認者而言，其承認須於言
    詞辯論時為之，始生訴訟法上認諾之效力。且被告在言詞辯
    論時為訴訟標的之認諾，法院即應不調查原告主張為訴訟標
    的之法律關係是否果屬存在，而以認諾為該被告敗訴之判決
    基礎（最高法院44年台上字第843號、45年台上字第31號判
    決意旨參照）。經查，被告既於本院言詞辯論時為訴訟標的
    認諾之表示（參見本院卷第21頁），揆諸前揭說明，本院即
    應本於被告之認諾而為被告敗訴之判決。從而，原告訴請被
    告給付如主文第1項所示之本金、利息及違約金，為有理由
    ，應予准許。
四、本件係本於被告認諾所為之判決，爰依民事訴訟法第389條
    第1項第1款規定，依職權宣告假執行。
五、訴訟費用負擔之依據：民事訴訟法第78條。
中　　華　　民　　國　　111 　年　　1 　　月　　21　　日
                  桃園簡易庭  法  官  陳容蓉
以上為正本係照原本作成。
如不服本判決，應於送達後20日內，向本院提出上訴狀並表明上
訴理由，如於本判決宣示後送達前提起上訴者，應於判決送達後
20日內補提上訴理由書（須附繕本）。
如委任律師提起上訴者，應一併繳納上訴審裁判費。   
中　　華　　民　　國　　111 　年　　1 　　月　　21　　日
                              書記官  王翰揚